臺灣新竹地方法院刑事宣示判決筆錄
110年度訴字第752號
公  訴  人  臺灣新竹地方檢察署檢察官
被      告  吳松栢



指定辯護人  本院公設辯護人林建和  
上列被告因違反毒品危害防制條例案件，經檢察官提起公訴（11
0年度偵字第12617號）後，聲請改依協商程序而為判決，本院於
中華民國111年3月10日上午9時30分，在本院刑事第八法庭宣示
判決，出席職員如下：
                                  法  官  江宜穎
                                  書記官  蕭妙如
                                  通  譯  黃雅婷
法官起立朗讀判決主文、犯罪事實要旨、處罰條文及附記事項，
及告以上訴限制、期間並提出上訴狀之法院，且諭知記載其內容
：
一、主  文：
    吳松栢犯持有第二級毒品純質淨重二十公克以上罪，累犯，
    處有期徒刑柒月。
　　扣案之第二級毒品甲基安非他命壹包暨外包裝袋肆包（驗餘
    總淨重貳拾伍點參零零壹公克），沒收銷燬之；扣案之吸食
    器貳組沒收。
二、犯罪事實要旨：
　　吳松栢明知甲基安非他命係毒品危害防制條例第2條第2項第2
    款列管之第二級毒品，依法不得持有，竟基於持有第二級毒品
    純質淨重20公克以上之犯意，於民國109年12月11日3時許，
    在新竹市林森路幸運星電子遊藝場內，以新臺幣3萬6,000元
    之代價，向真實姓名年籍不詳、綽號「老頭子」之男子購得
    第二級毒品甲基安非他命4包(總驗餘淨重25.3001公克；總
    純質淨重22.5344公克)而持有之。嗣於同日12時40分許，在
    新竹市○區○○路000號琺何精品旅館111號房為警查獲，扣得
    上開第二級毒品甲基安非他命4包、玻璃球吸食器2組，復經
    警採集其尿液檢體送驗，結果呈安非他命及甲基安非他命陽
    性反應（所涉施用第二級毒品罪嫌部分，經觀察、勒戒後，
    另經臺灣新竹地方檢察署【下稱新竹地檢署】檢察官為不起
    訴處分確定）。
三、處罰條文：
    毒品危害防制條例第11條第4項。
四、附記事項：
  ㈠被告吳松栢前於106年間因違反施用毒品案件，經本院以106
    年度易字第456號判決判處有期徒刑6月確定；又於同年間因
    施用毒品案件，經本院以107年度易字第54號判決判處有期
    徒刑6月確定，嗣上開案件所宣告之各刑，經本院以107年度
    聲字第708號裁定應執行有期徒刑9月確定，而於107年12月7
    日縮短刑期執行完畢等情，此有臺灣高等法院被告前案紀錄
    表1份（見本院卷第11頁至第28頁）附卷憑參，其於5年以內
    故意再犯本案各該有期徒刑以上之罪，均屬刑法第47條第1 
    項規定之累犯，公訴人乃參酌司法院大法官釋字第775 號解
    釋意旨，認有依上開規定加重之必要，而與被告、辯護人說
    明後，其等達成如主文欄所示之協商合意。
  ㈡再者，本案扣案之疑似第二級毒品甲基安非他命共4包（保管
    字號：本院109年度院安字第98號，扣押物品清單見本院卷
    第45頁），均為被告所有，而為本案被告非法持有之第二級
    毒品，業經被告自承在卷（見新竹地檢署109年度毒偵字第2
    290號卷【下稱毒偵2290號卷】第7頁背面至第8頁、第33頁
    ，本院卷第52頁至第53頁），又前揭扣案之各該疑似毒品，
    經送交通部民用航空局航空醫務中心以氣相層析質譜法（GC
    /MS）進行鑑驗，結果略以：送驗編號1至4之淡黃色透明結
    晶4袋，驗前總淨重25.3480公克，純度88.9％，驗後總淨重2
    5.3001公克、純質淨重22.5344公克，均檢出第二級毒品甲
    基安非他命等情，此有該中心110年1月5日航藥鑑字第00000
    00號、110年1月6日航藥鑑字第0000000Q號鑑驗書影本各1份
    附卷憑參（見毒偵2290號卷第58頁至第59頁），是上開扣案
    毒品各係毒品危害防制條例第2條第2項第2款之第二級毒品
    甲基安非他命等情，實至為明確，均核屬法律上禁止持有之
    違禁物，則不問屬於犯罪行為人與否，自應連同附著毒品無
    從析離之外包裝袋，依毒品危害防制條例第18條第1項前段
    之規定宣告沒收銷燬之。至上開第二級毒品甲基安非他命取
    樣鑑驗部分，因已用罄，業已銷燬，爰不另為沒收銷燬之諭
    知。
　㈢另扣案之吸食器2組（本院保管字號：110年度院保字第723號
    ，扣押物品清單見本院卷第41頁），同為被告所有，亦據被
    告供承明確（見本院卷第53頁），並經公訴人與被告達成宣
    告沒收之合意（見本院卷第60頁），本院自應依法宣告沒收
    。
　㈣此外，被告於本案遭查獲時，另扣得疑似毒品之白色結晶2袋
    （保管字號：本院109年度院安字第98號，扣押物品清單見
    本院卷第45頁），此有桃園市政府警察局刑警大隊109年12
    月11日搜索受押筆錄、扣押物品目錄表各1份（見毒偵2290
    號卷第18頁至第19頁背面、第20頁）附卷憑參，嗣該部分扣
    案物同經送請交通部民用航空局航空醫務中心以氣相層析質
    譜法（GC/MS）進行鑑驗，僅檢出第四級毒品先驅原料「假
    麻黃鎮」（Pseudoephedrine）成分乙節，同有前揭中心110
    年1月5日航藥鑑字第0000000號影本1份（見毒偵2290號卷第
    58頁）存卷可考，因其所含假麻黃鎮（Pseudoephedrine）
    成分之純質淨重未逾法定數量，自非屬本件刑罰處罰對象，
    而與本案被告之犯行無關，依毒品危害防制條例第18條第1
    項後段規定，應另由主管機關為行政沒入銷燬之處分，爰不
    予宣告沒收。
五、協商判決除有刑事訴訟法第455 條之4 第1 項第1 款於本訊
    問程序終結前，被告撤銷協商合意或檢察官撤回協商聲請者
    ；第2 款被告協商之意思非出於自由意志者；第4 款被告所
    犯之罪非第455 條之2 第1 項所定得以協商判決者；第6 款
    被告有其他較重之裁判上一罪之犯罪事實者；第7 款法院認
    應諭知免刑或免訴、不受理者情形之一，及違反同條第2 項
    「法院應於協商合意範圍內為判決；法院為協商判決所科之
    刑，以宣告緩刑或2 年以下有期徒刑、拘役或罰金為限」之
    規定者外，檢察官與被告均不得上訴。
六、如有前項得上訴之情形，得自收受宣示判決筆錄送達之日起
    20日內，向本院提出上訴書狀，上訴於第二審法院。
案經檢察官吳志中提起公訴，檢察官劉正祥到庭執行職務。
中　　華　　民　　國　　111 　年　　3 　　月　　10　　日
                  刑事第二庭    書  記  官  蕭妙如
                                法      官  江宜穎
以上正本證明與原本無異。
中　　華　　民　　國　　111 　年　　3 　　月　　10　　日
                                書  記  官  蕭妙如
附錄本案論罪科刑法條：
毒品危害防制條例第11條第4項
持有第二級毒品純質淨重20公克以上者，處6月以上5年以下有期
徒刑，得併科新臺幣70萬元以下罰金。